最高法院刑事判決　　　　　　　　九十四年度台非字第二九號
　　上　訴　人　最高法院檢察署檢察總長
　　被　　　告　甲○○
　　　　　　　　　　　　（另案在台灣桃園女子監獄執行）
上列上訴人因被告違反毒品危害防制條例案件，對於台灣桃園地
方法院中華民國九十三年九月八日第一審確定簡易判決（九十三
年度桃簡字第六０四號，聲請案號：台灣桃園地方法院檢察署九
十三年度毐偵字第一五五三號），認為違法，提起非常上訴，本
院判決如下：
    主  文
原判決撤銷。
本件公訴不受理。
    理  由
非常上訴理由稱：「按已經提起公訴或自訴之案件，在同一法院
重行起訴者，應諭知不受理判決，刑事訴訟法第三百零三條第二
款定有明文。查本件被告甲○○前於九十三年一月九日施用第二
級毒品安非他命，曾為檢察官於九十三年三月三十一日以九十三
年度毒偵字第八一五號提起公訴，並經台灣桃園地方法院於九十
三年八月十六日以九十三年度簡字第三九六號簡易判決判處有期
徒刑六月確定，有被告之刑案資料查註表在卷可稽。惟本案檢察
官又認被告於九十三年一月十一日採尿時往前回溯七十二小時內
某一時點，施用第二級毒品安非他命，在同年月十日二十三時三
十分許為警查獲等情，而再於同年四月二十六日以九十三年度毒
偵字第一五五三號聲請簡易判決處刑，顯係就已經提起公訴之案
件，在同一法院重行起訴，原審理應依首開法條諭知不受理之判
決。詎原判決未查竟就同一案件仍為實體之有罪判決，自屬違背
法令，案經確定，爰依刑事訴訟法第四百四十一條、第四百四十
三條規定提起非常上訴，以資糾正」等語。
本院按：已經提起公訴之案件，在同一法院重行起訴者，應諭知
不受理之判決。刑事訴訟法第三百零三條第二款定有明文。又檢
察官聲請以簡易判決處刑者，該聲請與起訴有同一之效力，復為
同法第四百五十一條第三項所明定。本件被告甲○○於民國九十
三年一月九日因施用第二級毒品安非他命，經檢察官於同年三月
三十一日以九十三年度毒偵字第八一五號提起公訴，並經台灣桃
園地方法院於同年八月十六日以九十三年度簡字第三九六號簡易
判決處以有期徒刑六月，而於同年十月二日確定，有刑案資料查
註表載明在卷可稽。嗣檢察官另以被告甲○○於九十三年一月十
一日採尿時往前回溯七十二小時內某一時點，施用第二級毒品安
非他命，而於同年四月二十六日以九十三年度毒偵字第一五五三
號聲請簡易判決處刑，於同年五月七日繫屬於台灣桃園地方法院
，經該第一審法院於同年九月八日以九十三年度桃簡字第六０四
號判決，論以施用第二級毒品罪，處有期徒刑三月，如易科罰金
，以三百元折算一日，於同年十月八日確定，亦有該案卷可憑。
則被告甲○○前後二次施用第二級毒品安非他命之犯行，時間密
接，所犯構成要件相同，顯係基於概括犯意為之，應為連續犯，
而有裁判上一罪之關係，為屬同一案件，台灣桃園地方法院檢察
署九十三年度毒偵字第一五五三號聲請簡易判決處刑書，係屬重
行起訴，台灣桃園地方法院於判決時，前案尚未確定，自應就該
案件諭知不受理之判決，乃竟為有罪之判決，顯有判決適用法則
不當之違法。案經確定，且於被告不利，非常上訴意旨執以指摘
，洵有理由，應由本院將原判決關於此部分撤銷，另為公訴不受
理之諭知，以資救濟。
據上論結，應依刑事訴訟法第四百四十七條第一項第一款但書、
第三百零三條第二款，判決如主文。
中　　華　　民　　國　九十四　年　　二　　月　二十四　日
                      最高法院刑事第十庭
                          審判長法官  張　淳　淙
                                法官  謝　俊　雄
                                法官  蘇　振　堂
                                法官  張　春　福
                                法官  呂　丹　玉
      本件正本證明與原本無異
                                      書  記  官
中　　華　　民　　國　九十四　年　　三　　月　　一　　日
                                                      Ｔ
